# 请教陈版，关于 ppp项目特许经营权转让的问题

提问人：PIKAYO 时间：2021-06-22 08:05:09
陈版您好，请教一下如下问题 A公司为ppp项目的项目公司，该ppp项目由A公司建设并运营，根据ppp合同约定，政府方授予A公司该项目及附属设施的特许经营权，所有权仍归政府方，合同约定特许经营年限为 30 年。由于该项目的附属设施需要有相关有资质的单位运营，于是A公司与有相关资质的B公司签订建设经营权转让协议，合同为固定包干价，约定B公司享有相关附属设施的经营权，经营期限为 30 年，B公司负责附属设施的修建，待经营期限届满后，也要将该附属设施及新建建筑一并无偿移交给政府方。目前存在如下问题：1.A公司的转让行为是建立于政府授予的特许经营权之上，因此A公司的转让行为能否视为特许经营权转让行为，适用6%的税率。
2.关于收入确认的时点问题，经营权转让合同约定的特许经营权期限与ppp合同约定的一致，那是否能够理解为合同的权利义务是从特许经营权起始的时间点开始履行，收入也要在特许经营权的第一年进行确认呢？A公司于合同签订时取得的全部价款是否作为预收款项呢？

回答人：chenyiwei
经营权转让合同约定的特许经营权期限与ppp合同约定的一致，那是否能够理解为合同的权利义务是从特许经营权起始的时间点开始履行。A的报表中不再体现与该附属设施相关的特许经营权。如果剩余部分的建设和运营足以保证获取合理收益，且A并未就转移运营权的附属设施的建设发生成本，则可以在收到B的款项时确认收益。